臺灣桃園地方法院刑事裁定　　　　　　100年度撤緩字第247號
聲　請　人　臺灣桃園地方法院檢察署檢察官
受　刑　人　王清桐
上列聲請人因受刑人前犯侵占案件（臺灣桃園地方院100 年度審
簡字第21 號），聲請撤銷緩刑之宣告（100年度執聲字第2550號
），本院裁定如下：
    主    文
聲請駁回。
    理    由
一、聲請意旨略以：受刑人王清桐因侵占案件，經本院以100 年
    度審簡字第21號（偵查案號：99年度偵字第9846號）判決判
    處有期徒刑2 月，同時宣告緩刑2 年，並於100 年3 月1 日
    確定。惟受刑人於緩刑前之100 年2 月21日晚間10時30分許
    起至同日晚間10時40分許間之某時，因違反毒品危害防制案
    件，經本院於100 年10月11日以100 年度桃簡字第1823號判
    決判處有期徒刑3 月，嗣於100 年11月7 日確定。受刑人雖
    受緩刑宣告之寬典，竟於緩刑前犯毒品危害防制條例第8 條
    第3 項之罪，而受得易科之有期徒刑宣告確定，足認動搖原
    判決認定受刑人因一時失慮，偶罹刑典而予緩刑宣告之基礎
    。綜上，本件受刑人顯非偶蹈法網或對其前所犯有所悔悟，
    自有執行刑罰之必要。核其所為已合於刑法第75條之1第1項
    第1款所定撤銷緩刑宣告之原因，爰依刑事訴訟法第476條規
    定聲請撤銷等語。
二、按受緩刑之宣告而有下列情形之一，足認原宣告之緩刑難收
    其預期效果，而有執行刑罰之必要者，得撤銷其宣告：一緩
    刑前因故意犯他罪，而在緩刑期內受得易科罰金之有期徒刑
    、拘役或罰金之宣告確定者。二緩刑期內因故意犯他罪，而
    在緩刑期內受得易科罰金之有期徒刑、拘役或罰金之宣告確
    定者，刑法第75條之1第1項第1、2款定有明文。考其立法意
    旨係以：關於緩刑之撤銷，現行法第75條第1 項固已設有兩
    款應撤銷緩刑之原因；至得撤銷緩刑之原因，則僅於保安處
    分章內第93條第3 項與撤銷假釋合併加以規定，體例上不相
    連貫，實用上亦欠彈性，爰參酌德國及奧地利現行立法例增
    訂本條，其中現行關於緩刑前或緩刑期間故意犯他罪，而在
    緩刑期內受得易科罰金之有期徒刑之宣告者，列為應撤銷緩
    刑之事由，因認過於嚴苛，而排除第75條應撤銷緩刑之事由
    ，移列至得撤銷緩刑事由，俾使法官依被告再犯情節，而裁
    量是否撤銷先前緩刑之宣告；其次，如有前開事由，但判決
    宣告拘役、罰金時，可見行為人仍未見悔悟，有列為得撤銷
    緩刑之事由，以資彈性適用，爰於第1項第1款、第2 款增訂
    之。且本條採用裁量撤銷主義，賦與法院撤銷與否之權限，
    特於第1 項規定實質要件為「足認原宣告之緩刑難收其預期
    效果，而有執行刑罰之必要」，供作審認之標準（刑法第75
    條之1立法理由參照）。復按，刑法第75條之1各款規定，受
    緩刑之宣告而有相關情形之一，足認原宣告之緩刑難收其預
    期效果，而有執行刑罰之必要者，得撤銷其宣告。該條採用
   「裁量撤銷主義」，賦予法院撤銷與否之權限，特於第1項規
    定實質要件為「足認原宣告之緩刑難收其預期效果，而有執
    行刑罰之必要」，供作審認之標準。亦即於上揭「得」撤銷
    緩刑之情形，法官應依職權本於合目的性之裁量，妥適審酌
    被告所犯前後數罪間，關於法益侵害之性質、再犯之原因、
    違反法規範之情節是否重大、被告主觀犯意所顯現之惡性，
    及其反社會性等情，是否已使前案原為促使惡性輕微之被告
    或偶發犯、初犯改過自新而宣告之緩刑，已難收其預期之效
    果，而確有執行刑罰之必要，此與刑法第75條第1項所定2款
    要件有一具備，即毋庸再行審酌其他情狀，應逕予撤銷緩刑
    之情形不同。
三、經查：
  (一)本件受刑人前於99年2 月間，因侵占案件，經本院於100年1
    月18日以100年度審簡字第21號判決判處有期徒刑2月，同時
    宣告緩刑2年，嗣於100年3月1日確定在案。又受刑人於受此
    確定之緩刑宣告前之100年2月21日晚間10時30分許起至同日
    晚間10時40分許間之某時，犯毒品危害防制條例第8條第3項
    之轉讓第三級毒品罪，經本院於100年10月11日以100年度桃
    桃簡字第1823號判決判處有期徒刑3月，並於100年11月7 日
    確定等情，有上揭本院100年度審簡字第21號及100年度桃簡
    字第1823號判決書及臺灣高等法院被告前案紀錄表各1 份附
    卷可佐。是被告於緩刑前因故意犯他罪，而於緩刑期內受得
    易科罰金之有期徒刑宣告確定乙情，堪以認定。
  (二)然刑法緩刑制度係為促進惡性輕微之被告或偶發犯、初犯利
    於改過自新而設，刑法第75條之1 又已課予法院裁量之義務
    ，則受刑人雖合於上開要件，其是否已足認前案緩刑宣告難
    收預期效果，而有執行刑罰之必要，依照前揭說明，仍須衡
    酌相關情況決定之，而聲請人聲請撤銷緩刑，除提出上揭二
    案之刑事判決外，僅單純記載受刑人所為合於刑法第75條之
    1第1項第1 款所定撤銷緩刑宣告之原因等文字，並未於聲請
    書內載明受刑人有何緩刑難收其預期效果，而有執行刑罰必
    要之具體事實，並提出相關事證以證實，不能僅因受刑人於
    緩刑前因故意犯他罪，而在緩刑期內受得易科罰金之有期徒
    刑之宣告確定，即推認原緩刑宣告難收預期效果而有執行刑
    罰之必要。又查受刑人所犯前揭二案之犯罪手法及侵害法益
    均迥然有別，且先後二事之關聯性極為薄弱，自難認受刑人
    存有高度之法敵對意識而一再犯案。綜上，本件不足以認定
    受刑人所受緩刑宣告難收其預期效果，而有非經入監執行無
    以懲戒或矯正之情形。從而，聲請人聲請撤銷緩刑，於法尚
    有未合，應予駁回。
四、爰依刑事訴訟法第220條，裁定如主文。
中    華    民    國   100    年    12    月    13    日
                  刑事第十庭  法  官  華澹寧
以上正本證明與原本無異。
如不服本裁定，應於裁定送達後5 日內向本院提出抗告狀。
                              書記官  徐珮綾
中    華    民    國   100    年    12    月    20    日